# 机场的运营补贴中前期开办费能否算经营亏损

提问人：cxl1102 时间：2016-06-05 16:32:15
各位老师：
请问接受政府的机场运营补贴审计时，对企业将前期机场的开办费在首航的当年一次或分期摊销的开办费，能否记入运营亏损呢？

回答人：chenyiwei
你所执行的应当是基于特殊编制基础编制的财务报表的审计业务，此问题关键在于相关的补贴规定对“经营亏损”如何定义，这不是会计问题，应向该规定的出台部门或单位咨询和要求解释。

提问人：cxl1102 时间：2016-06-07 06:48:34
谢谢陈版，可政府的补贴文件很简单只有一句话说给运营亏损补贴，并没有对运营亏损做任何的规定，现机场前期的开办费很大，对其是否能记入运营亏损，有争议。在这种政府具体规定的情况下，想听听陈版的意见！

回答人：chenyiwei
在没有明确规定的情况下，建议按照企业会计准则下的损益计算口径，毕竟这是法定的财务报表编制基础。同时在附注中对此予以说明，即前期开办费已经计入损益，并纳入经营性亏损的统计计算。